【裁判字號】    97,交抗,622
【裁判日期】    970530
【裁判案由】    違反道路交通管理處罰條例
【裁判全文】
臺灣高等法院交通事件裁定             97年度交抗字第622號
抗  告  人  甲○○
即受處分人
                    之19號
上列抗告人因違反道路交通管理處罰條例案件，不服臺灣桃園地
方法院，中華民國97年4 月29日所為裁定（97年度交聲字第104
號），提起抗告，本院裁定如下：
    主  文
抗告駁回。
    理  由
一、按「受處分人，不服道路交通管理處罰條例第8 條主管機關
    所為之處罰，得於接到裁決書之翌日起20日內，向管轄地方
    法院聲明異議」、「交通法庭認聲明異議不合法律上之程式
    或其異議權已經喪失者，應以裁定駁回之」，道路交通管理
    處罰條例第87條第1 項、道路交通案件處理辦法第18條前段
    分別定有明文。故受處分人自應於上開規定之期間內向法院
    聲明異議，倘受處分人逾期異議，即於法不合，法院自應裁
    定駁回。
二、原處分意旨略以：抗告人即受處分人甲○○於民國（下同）
    96年9 月24日上午10時46分許，駕駛車牌號碼K2-0050 號自
    小客車，行經國道一號南下152 公里路段，因該處速限時速
    100 公里，經雷射測速設備測定行速為時速121，超速21 公
    里，為警舉發「行車速度超過規定之最高速限」之違規，依
    道路交通管理處罰條例第56條第1 項第1 款之規定，製作公
    警局交字第ZCA284079 號舉發違反道路交通管理事件通知單
    ，原處分機關以違規事實明確，於96年12月25日以壢監裁字
    第裁53-ZCA284079號裁決書，裁罰新臺幣（下同）3,500 元
    。
三、抗告意旨略以：
（一）本件業於97年1 月17日向原法院提出聲明異議，有臺北市
      史博館郵局97年1 月17日掛號函件執據1 件附卷可稽，故
      抗告人提出聲明異議並未逾越法定期間，原裁定以抗告人
      已逾聲明異議之法定期間，應有違誤。
（二）又本件編號NOGA0000000A之雷射測速儀器設備，並未定期
      檢驗，故不得以該雷射測速儀器設備所測得之數據，逕認
      抗告人有違規車速之事實。
（三）再上開雷射測速儀器設備設置地點，並未依法於該設置地
      點300 公尺前即為明顯之標示，此與道路交通管理處罰條
      例第7 條之2 之規定有違，該雷射測速儀器設備所測得之
      數據，自不得據為抗告人不利之認定。請求撤銷原處分及
      原裁定云云。
四、經查：原處分機關以抗告人即受處分人甲○○於民國96年9
    月24日上午10時46分許，駕駛車牌號碼K2-0050 號自小客車
    ，行經國道一號南下152 公里路段，因該處速限時速100 公
    里，經雷射測速設備測定行速為時速121 ，超速21公里，為
    警舉發「行車速度超過規定之最高速限」之違規，依道路交
    通管理處罰條例第56條第1 項第1 款之規定，製單告發後（
    內政部警政署國道公路警察局舉發違反道路交通管理事件通
    知單公警局交字第ZCA284079 號，見原審卷第8 頁），原處
    分機關以違規事實明確，於96年12月25日為裁決處分，並於
    96年12月27日郵寄送達至抗告人位於桃園縣龍潭鄉○○路○
    段359 巷246 弄30之19號住所，因未會晤本人，而將文書交
    與有辨別事理能力之受僱人即「成功皇家別墅管理委員會管
    理組」守衛簽收等情，有原處分機關交通部公路總局新竹區
    監理所中壢監理站裁決書、送達證書各1 份在卷可稽（見原
    審卷第9 頁、第17頁），足認原處分機關之裁決書確於同年
    月27日送達抗告人之前揭戶籍地無誤。揆諸前揭規定，原處
    分之裁決書既已合法送達，則自送達之翌日即96年12月28日
    起算20日之異議期間，抗告人應於97年1 月16日，另扣除在
    途期間1 日即於97年1 月17日前聲明異議，始為適法。本件
    抗告人遲至97年1 月18日始向原審法院聲明異議，有卷附刑
    事聲明異議狀上之收文戳1 紙在卷可憑（見原審卷第3 頁）
    ，顯已逾法定20日之不變期間，至為明確。雖抗告人認本件
    聲明異議狀業於97年1 月17日向原法院提出，惟查，抗告人
    僅於97年1 月17日將上開聲明異議狀自臺北市史博館郵局寄
    出，然該異議書狀於同年月18日始送達監理站，是有無異議
    逾期之基準，仍需以送達監理站之日期即97年1 月18日為斷
    ，是抗告人認本件聲明異議並未逾越法定期間云云，應有誤
    會。再聲明異議期間之限制，乃法律所明定之不變期間，任
    可人非可恣意變更之，如法院認異議人聲明異議不合法律上
    程式，即無庸為實體之判斷，是抗告人上述三之（二）、（
    三）之抗告意旨，本院即無庸再予審酌。綜上所述，原裁定
    認抗告人逾越法定不變期間，而將抗告人聲明之異議駁回，
    於法並無違誤。抗告人抗告意旨，仍執前詞指摘原裁定不當
    ，並無理由，應予駁回。
五、據上論斷，應依道路交通案件處理辦法第26條，刑事訴訟法
    第412 條，裁定如主文。
中    華    民    國    97    年    5     月    30    日
                  刑事第三庭審判長法  官  蔡秀雄
                                  法  官  許文章
                                  法  官  謝靜恒
以上正本證明與原本無異。
不得再抗告。
                                  書記官  陳珮茹
中    華    民    國    97    年    5     月    30    日


司法院資訊處製作；財團法人民間司法改革基金會備份。
